臺灣新北地方法院刑事裁定
111年度聲字第2153號
聲  請  人  
即  被  告  李世宗



上列聲請人因妨害公務案件(本院110年度簡上字第206號)，聲請
交付全部卷證及法庭錄音錄影光碟，本院裁定如下：
    主  文
李世宗於繳納相關費用後，准予付與本院110年度簡上字第206號
全部卷宗之電子卷證光碟及法庭之錄音或錄影光碟，但涉及李世
宗以外之人之基本資料（不含姓名）部分，不得閱覽、抄錄或影
印（包括影本），且取得上開資料不得散布、公開播送或為非正
當目的之使用。
    理  由
一、聲請意旨略稱：聲請人即被告李世宗（下稱聲請人)為維護
    法律上之利益，聲請許可交付本院110年度簡上字第206號妨
    害公務案之全卷及法庭錄音錄影光碟等語。
二、按被告於審判中得預納費用請求付與卷宗及證物之影本，但
    卷宗及證物之內容與被告被訴事實無關或足以妨害另案之偵
    查，或涉及當事人或第三人之隱私或業務秘密者，法院得限
    制之，刑事訴訟法第33條第2項定有明文。又持有第一項及
    第二項卷宗及證物內容之人，不得就該內容為非正當目的之
    使用，復為同條第5項明定。而此規定於聲請再審之情形，
    準用之，民國109年1月8日增訂公布，同年月10日施行之同
    法第429條之1第3項亦定有明文。參酌其立法理由說明「聲
    請再審無論基於何種事由，接觸並瞭解相關卷證資料，與聲
    請再審是否有理由，以及能否開啟再審程序，均至關重要。
    現行法並未明文規定聲請權人之卷證資訊獲知權，致生適用
    上之爭議，規範尚有未足，爰增訂本條第3項，俾聲請權人
    或代理人得以聲請再審為理由以及在聲請再審程序中，準用
    第33條之規定，向法院聲請獲知卷證資訊。」依此，為保障
    被告之卷證資訊獲知權，刑事訴訟法第33條之規定自不應解
    為限於「審判中」被告始得行使，尚及於審判程序終結後或
    判決確定後之被告。
三、又當事人及依法得聲請閱覽卷宗之人，因主張或維護其法律
    上利益，得於開庭翌日起至裁判確定後6個月內，繳納費用
    聲請法院許可交付法庭錄音或錄影內容；持有法庭錄音、錄
    影內容之人，就所取得之錄音、錄影內容，不得散布、公開
    播送，或為非正當目的之使用，法院組織法第90條之1第1項
    前段、第90條之4第1項定有明文。另當事人及依法得聲請閱
    覽卷宗之人，因主張或維護其法律上利益，聲請交付法庭錄
    音內容時，應敘明理由，由法院為許可與否之裁定。法院受
    理前項聲請，如認符合聲請人要件，並在聲請期間內提出，
    且就所主張或維護法律上之利益已敘明者，除法令另有排除
    規定外，應予許可。持有第1項法庭錄音、錄影內容之人，
    就取得之錄音、錄影內容，不得散布、公開播送，或為非正
    當目的使用，法庭錄音錄影及其利用保存辦法第8條第1項、
    第2項、第4項亦有明文。
四、經查，聲請人因妨害公務案件，經本院以110年簡上字第206
    號判決，並於111年1月4日確定，此有臺灣高等法院被告前
    案紀錄表在卷可稽，並經本院調閱上開卷宗核閱屬實；又聲
    請人於111年6月23日向本院聲請交付全部卷證及法庭錄音或
    錄影光碟，此有刑事聲請狀上本院收文章附卷可參，是聲請
    人本案聲請與前揭規定相符。另因聲請人為本案被告，為保
    障被告獲悉卷內資訊之權利，並符便民之旨，且核其聲請與
    其法律上之利益有關，復無依法令規定得不予許可或限制聲
    請閱覽、抄錄或攝影卷內文書之情形，是其聲請為有理由，
    爰裁定其於預納相關費用後，准予交付本院110年度簡上字
    第206號全部卷宗之電子卷證光碟及法庭開庭之錄音或錄影
    光碟。另依刑事訴訟第33條第2項但書、第5項及法院組織法
    第90條之4第1項之規定，諭知聲請人就其取得之上開電子證
    卷光碟及法庭開庭錄音、錄影內容，不得散布、公開播送或
    非正當目的使用。
五、依刑事訴訟法第220條，裁定如主文。
中　　華　　民　　國　　111 　年　　9 　　月　　27　　日
                  刑事第十庭    審判長法  官  連雅婷

                                      法  官  黃園舒

                                      法  官  陳宏璋
上列正本證明與原本無異。
如不服本裁定，應於裁定送達後五日內敘明抗告理由，向本院提
出抗告狀。
                                      書記官  許維倫　
中　　華　　民　　國　　111 　年　　9 　　月　　30　　日